【裁判字號】    89,簡上,120
【裁判日期】    890907
【裁判案由】    竊盜
【裁判全文】
臺灣桃園地方法院刑事判決                        八十九年度簡上字第一二號
    上  訴  人  臺灣桃園地方法院檢署察檢察官
    被      告  乙○○
右列被告因竊盜案件，檢察官不服本院中壢簡易庭八十九四月五日八十九年度壢簡字
第四五八號第一審判決（偵查案號：八十九年偵字第三二四一號），提起上訴，本院
合議庭改依通常程序判決如左：
    主  文
原判決撤銷。
乙○○連續攜帶兇器、毀壞安全設備竊盜，處有期徒刑拾月。
扣案之鑰匙二支均沒收。
    事  實
一、乙○○基於意圖為自己不法所有之概括犯意，連續於附表所示之時、地，竊取如
    附表所示之人之物。嗣分別於附表所示之時地為警查獲。
二、案經桃園縣警察局桃園分局暨八德分局報告臺灣桃園地方法院檢署察檢察官聲請
    簡易判決處刑及移請併辦。
    理  由
一、程序部分：按檢察官聲請以簡易判決處刑之案件，經法院認為有刑事訴訟法第四
    百五十一條之一第四項但書之情形者，應適用通常程序審判之，同法第四百五十
    二條定有明文。本院認本件不得以簡易判決處刑，應適用通常程序審判之。
一、訊據被告乙○○對於右揭事實坦承不諱，核與被害人庚○○、戊○○、己○○、
    丁○○及證人丙○○、甲○○於警訊時指證之情節相符。並有車籍作業系統查詢
    認可資料、贓物領據附卷及鑰匙二支扣案足佐，事證已明，被告右揭犯行，堪以
    認定。
二、查：榔頭在客觀上對於人之生命、身體具有危險性，足供兇器使用。被告持以於
    附表編號三所示之時、地，毀壞「漢風空間藝術中心」電動鐵捲門開關之鐵盒之
    安全設備入內行竊之所為，係犯刑法第三百二十一條第一項第二款、第三款之攜
    帶兇器、毀壞安全設備竊盜罪；其餘附表編號一、二、四、五及編號三竊取榔頭
    之所為，係犯刑法第三百第二十條第一項之普通竊盜罪；編號六所為係犯刑法第
    三百第二十條第二項、第一項之普通竊盜未遂罪。被告先後多次犯行，時間緊接
    ，竊盜基本構成要件相同，顯係基於概括犯意而為，為連續犯，應擇一重攜帶兇
    器、毀壞安全設備竊盜罪論處，並依法加重其刑。公訴人雖未就被告附表編號二
    至編號六之竊盜犯行起訴，惟此部分因與起訴部分具有連續犯之裁判上一罪關係
    ，為起訴效力所及，本院自得併予審理，附此敘明。原審據以論罪科刑固非無見
    ，惟原審不及審酌被告附表編號二至編號六之具有連續犯關係之竊盜行為部分，
    尚有未洽。檢察官上訴請求併辦，指摘原判決此部分不當，為有理由，應由本院
    予以撤銷改判。爰審酌被告素行尚稱良好、犯罪動機、目的、手段、所得利益、
    所生危害及犯後坦承深知悔悟之態度等一切情狀，量處如主文第二項所示之刑，
    以資懲儆。
四、扣案之鑰匙二支係被告所有，業據其自承在卷，為其竊盜犯罪所用之物，應依刑
    法第三十八條第一項第二款規定宣告沒收之。
據上論斷，應依刑事訴訟法第四百五十五條之一第三項、第四百五十二條、第三百六
十九條第一項前段、第二百九十九條第一項前段，刑法第五十六條、第三百二十一條
第一項第二款、第三款、第三十八條第一項第二款，判決如主文。
本案經檢察官張春暉到庭執行職務。
中        華        民        國    八十九    年    九    月    七    日
                                         臺灣桃園地方法院刑事第二庭
                                            審判長法官   王  兆  飛
                                            法      官    陳  世  博
                                           法      官   江  振  義
右正本證明與原本無異。
如不服本判決，應於判決送達後十日內，向本院提出上訴狀。
                                          書記官
中      華      民      國      八十九      年      十      月    六    日
附表：
一、於民國八十九年二月二十一日晚上八時許，在桃園縣桃園市○○路二０八號前，
    ，見登記為賴建益所有由庚○○使用之車牌號碼：ＨＶＷ－五八五號山葉牌重型
    機車上之鑰匙未拔下，旋將之啟動竊取得手，供己代步騎用。嗣於同年月二十三
    日凌晨二時許，乙○○騎乘上開機車行經桃園市○○路四二二號前為警查獲。
二、八十九年三月二十四日零時三十分許，在桃園縣中壢市○○路二三五號前，以自
    己所有之機車鑰匙，竊取戊○○所有之ＳＫＥ－一四八號光陽牌機車一台，得手
    後，供己騎用。
三、八十九年三月二十四日凌晨二時前不久某時點，在桃園縣中壢市○○○街某不詳
    名稱工地，竊取不詳之人所有之榔頭一支。續於同日二時許，持上述竊得客觀上
    對於人之生命、身體具有危險性，可供兇器使用之榔頭，前往現無人所在之之同
    縣市○○○街一一九號「漢風空間藝術中心」，以榔頭敲壞電動鐵卷門開關之鐵
    盒之安全設備開後，開啟鐵捲門進入其內，竊得己○○所有之ＨＹＢＲＥＸ電話
    機八台、尚朋堂電磁爐一台、計算機一台、印章三枚、新竹國際商業銀行存摺一
    本、銅沙藝品二個、現金新臺幣三千五百元及ＳＯＮＹ音響主機一台等物。嗣於
    同日上午七時許，乙○○騎乘車牌號碼：ＲＯＭ－八六二號機車行經同縣八德市
    ○○路及永豐路口經警查獲，並扣得榔頭一支及其所有供竊取ＳＫＥ－一四八機
    車用之鑰匙一支。
四、八十九年三月二十六日十五時許，在桃園縣桃園市○○路及莊敬路口，以自備之
    鑰匙（即保管字號二二六０之鑰匙）取登記車主為林雅玲由丁○○使用之車牌號
    碼：ＲＱＣ－七六九號機車，得手後，供己代步使用，殆汽油耗盡後，棄置於路
    旁。
五、八十九年三月二十七日十七時許，在桃園縣桃園市○○街十四巷六號前，以自備
    之鑰匙（即保管字號二二六０之鑰匙）竊邱淑麗所有之車牌號碼：ＲＶＺ－五三
    九號機車，得手後，供己代步使用，殆汽油耗盡後，棄置於路旁。
六、八十九年三月二十九日十九時三十分許，在桃園縣桃園市○○路及三民路口，以
    自備之鑰匙（即保管字號二二六０之鑰匙）正著手啟動田文貴所有之車牌號碼：
    ＩＡＹ－二七一號機車時，為巡邏之警員當場查獲，致未得逞，並扣得其所有上
    開持以行竊之鑰匙一支。


司法院資訊處製作；財團法人民間司法改革基金會備份。
